# 明权实债

提问人：cpab 时间：2016-12-14 16:59:50
2016 年的瑞华研究，问题4-1-4（接受“明股实债”投资的会计处理问题），对于接受投资的A公司，A公司支付固定利息，其母公司B公司负责本金回购和担保利息的支付。 A公司判断为混合金融工具，收到的资金，需承担的利息部分为债务工具，剩余部分为权益工具。 请教：此为何不能理解为，由于A公司不承担偿还投入的1.4亿的责任，故为权益工具，由此滋生的利息，为优于其他股东分配的股利，在每年年底按需承担的利息，作为利润分配处理呢？

回答人：chenyiwei
该利息的支付是无条件的，不以被投资单位有足够的留存收益为前提，在接受投资时就已经形成了被投资方的一项现时义务，且金额也是固定的，其金额为未来应付金额的折现值。